臺灣板橋地方法院刑事判決　　　　　　 96年度交易字第528號
公　訴　人　臺灣板橋地方法院檢察署檢察官
被　　　告　甲○○
上列被告因公共危險案件，經檢察官提起公訴（96年度偵字第17
638號），本院依簡式審判程序，判決如下：
    主  文
甲○○服用酒類，不能安全駕駛動力交通工具而駕駛，累犯，處
有期徒刑柒月；又過失傷害人之身體，處有期徒刑參月，如易科
罰金，以新臺幣壹仟元折算壹日；應執行有期徒刑玖月。
    事  實
一、甲○○前於民國九十五年五月間因公共危險案件，經臺灣桃
    園地方法院以九十五年度桃交簡字第八一三號判處有期徒刑
    三月確定，甫於九十五年十一月二十二日易科罰金執行完畢
    。詎其仍不知悔改，於九十六年六月二十四日凌晨十二時許
    ，在臺北縣三重市某路邊攤，與友人飲用酒類後，已達於不
    能安全駕駛動力交通工具之程度，竟仍駕駛車牌號碼ＪＦ－
    ２４６１號自用小客車離去，欲返回桃園縣大園鄉海口村一
    鄰海口十四號住處。嗣於同日凌晨一時四十分許，甲○○駕
    駛前開自用小客車，由西往東方向沿臺北縣三重市○○路○
    段六十八巷行駛，並右轉進入三重市○○路○段時，本應注
    意車前狀況及在劃有分向限制線之路段行駛時，不得駛入來
    車之車道內，竟因不勝酒力，無法安全操控車輛，致使所駕
    駛之自用小客車侵入對向車道內，與當時正行經該路段由乙
    ○○騎乘之車牌號碼ＣＸＢ－５７０號重型機車發生碰撞，
    造成乙○○人車倒地，因而受有臉部多處擦傷、四肢多處擦
    傷與左肩、右腰及右臀多處擦傷等傷害，而警方據報後趕往
    現場處理，發現甲○○意識不清，經送醫抽血檢驗換算其吐
    氣所含酒精濃度竟高達每公升○點七四毫克，始查知上情。
二、案經乙○○訴由臺北縣政府警察局三重分局報告臺灣板橋地
    方法院檢察署檢察官偵查起訴。本院於準備程序進行中，甲
    ○○就被訴事實為有罪之陳述，經告知被告簡式審判程序之
    旨，並聽取各當事人之意見後，裁定改以簡式審判程序審理
    。
    理  由
一、上開事實，業據被告甲○○迭於警詢、偵訊、本院準備程序
    中及審理時皆坦承不諱，與證人即被害人乙○○於警詢時證
    述之情節互核相符，並有行政院衛生署臺北醫院（下稱署立
    臺北醫院）檢驗報告表、臺北縣政府警察局舉發違反道路交
    通管理事件通知單、汽機車駕駛人酒後觀察表、行政院衛生
    署臺北醫院診斷證明書、道路交通事故調查報告表（一）（
    二）、道路交通事故現場圖各一份、事故現場照片十幀在卷
    可稽，足徵被告前開自白確與事實相符，堪以採信。按汽車
    駕駛人飲用酒類後，其吐氣所含酒精濃度超過每公升○點二
    五毫克以上者，不得駕車；又汽車行駛時，駕駛人應注意車
    前狀況，並隨時採取必要之安全措施，道路交通安全規則第
    一百十四條第二款、第九十四條第三項分別定有明文。被告
    既領有合格之駕駛執照，有相當之駕駛經驗，對上開規定自
    不能諉為不知，詎其竟不注意上開安全規定，且依肇事當時
    之天氣情朗，夜間有照明，柏油路面乾燥，道路無缺陷、無
    障礙物、視距良好之路況，並無不能注意之情事，意疏於注
    意，於酒後任意駕車，復未注意車前狀況，因而肇事致被害
    人乙○○受傷，被告對本件車禍之發生顯有過失。而被害人
    乙○○因本件車禍致受有臉部多處擦傷、四肢多處擦傷、左
    肩、右腰及右臀多處擦傷等傷害，亦有上開臺北醫院診斷證
    明書可證，已如前述，則被告之過失行為與被害人乙○○傷
    害間，具有相當因果關係。又被告之血液酒精濃度換算呼氣
    酒精濃度達每公升○點七四毫克，於員警到場處理時，發現
    有轉彎或變換車道有駛入對向車道之異常駕駛行為、對交通
    號誌無反應或遲緩，駕駛判斷力顯然欠佳、查獲、測試或訊
    問過程，有語無倫次、含糊不清、意識模糊，注意力無法集
    中，有員警製作之觀察紀錄表在卷可佐，被告顯已達不能安
    全駕駛動力交通工具之程度，亦可認定。綜據前述，本案事
    證明確，被告酒後駕車公共危險及過失傷害犯行，均堪認定
    ，自應依法論科。
二、核被告所為，係犯刑法第一百八十五條之三之服用酒類不能
    安全駕駛動力交通工具而駕駛罪及同法第二百八十四條第一
    項前段之過失傷害罪。被告酒醉駕車，因而致人受傷，依法
    應負刑事責任，應就其過失傷害罪加重其刑至二分之一。被
    告前因公共危險案件，經臺灣桃園地方法院以九十五年度桃
    交簡字第八一三號判處有期徒刑三月確定，甫於九十五年十
    一月二十二日易科罰金執行完畢，有臺灣高等法院被告前案
    紀錄表一份在卷可稽，被告於有期徒刑執行完畢後，五年之
    內故意再犯有期徒刑以上之服用酒類不能安全駕駛動力交通
    工具而駕駛罪，應刑法第四十七條第一項之規定就服用酒類
    不能安全駕駛動力交通工具而駕駛罪加重其刑（起訴書認為
    被告應就過失傷害部分亦加重其刑，並遞予加重，應有誤解
    ，附此指明）。爰分別審酌被告有多次公共危險罪之前科，
    屢次因酒後駕車而遭起訴、判決，並經刑之執行完畢後，仍
    不知悔改，甫於九十六年六月十九日，飲酒後呼氣酒精濃度
    達每公升○點六七毫克，仍駕駛ＪＦ－２４６１號自用小客
    車上路，致於同日凌晨零時十五分許追撞前方自小客車，經
    警查獲，有九十六年度壢交簡字第二○一一號判決書檢索列
    印畫面在卷可稽，竟猶不知警惕，反變本加厲，未出數日，
    即枉顧公眾安全，而於服用酒類後之呼氣酒精濃度高達每公
    升○點七四毫克，已處於不能安全駕駛動力交通工具之狀態
    ，再次貿然駕車行駛於道路上，並發生交通事故，造成他人
    車損人傷，雖幸未造成不可回復之人命損失，然已嚴重妨害
    行車安全，顯示其目無法紀，罔顧他人生命、身體、財產安
    全，犯後於本院初訊時，猶一度辯稱當時神智清醒，係對方
    自行跌倒云云，足見仍存僥倖心理，不容再次輕縱，兼衡其
    然嗣後終知事證明確，未再多為無謂辯解而坦承犯行，然未
    予被害人補償之態度，及其車禍過失比例，造成被害人傷勢
    等一切情狀，分別量處如主文所示之刑，諭知易科罰金之折
    算標準，並定其應執行之刑，以資懲儆。
據上論斷，應依刑事訴訟法第273 條之1 第1 項、第299 條第1
項前段，道路交通管理處罰條例第86條第1 項，刑法第185 條之
3 、第284 條第1 項前段、第47條第1 項、第51條第5 款，刑法
施行法第1 條之1 第1 項、第2 項，判決如主文。
本案經檢察官靳開聖到庭執行職務。
中　　華　　民　　國　　96　　年　　12　　月　　21　　日
                     交通法庭  法　官 王偉光
以上正本證明與原本無異
如不服本判決應於送達後十日附理由內向本院提出上訴狀
                              書記官　陳怡君
中　　華　　民　　國　　96　　年　　12　　月　　24　　日
附錄本案論罪科刑法條全文：
刑法第185條之3
服用毒品、麻醉藥品、酒類或其他相類之物，不能安全駕駛動力
交通工具而駕駛者，處一年以下有期徒刑、拘役或三萬元以下罰
金。
中華民國刑法第284條
因過失傷害人者，處六月以下有期徒刑、拘役或五百元以下罰金
，致重傷者，處一年以下有期徒刑、拘役或五百元以下罰金。從
事業務之人，因業務上之過失傷害人者，處一年以下有期徒刑、
拘役或一千元以下罰金，致重傷者，處三年以下有期徒刑、拘役
或二千元以下罰金。
